Gustav Landauer Papers
Internationaal Instituut voor Sociale Geschiedenis
Mikrofilmliste
Film no Inv. no.
1 1-8
2 9-15
3 16-23
4 24-40
5 41-48
6 49-59
7 60-63
8 64-70
9 71-82
10 83-91
11 92-97
12 98-110
13 111-117
14 118-124
15 125-131
16 132-139
17 140-151
18 152-161
19 162-168
20 169-181
INVENTAR
- DOKUMENTE AUS DEM NACHLASS GUSTAV LANDAUERS
  - Persönliche Dokumente, NB. Siehe auch Inv.-Nr. 166.
    - Tagebuch. Mit Gedichten. 1884-1887.Handschrift. Enthält auch eine später gemachte Abschrift., 1; 1 Mappe; NB. Siehe auch Inv.-Nrn. 68-72, 100 und 102.
    - Notizbücher und Notizblätter mit Exzerpten und Aufzeichnungen zu verschiedenen Themen. Undatiert. Handschrift., 2-3; 1 Mappe und 1 Umschlag
      - Notizbücher., 1951-1953.; 2
      - Notizblätter., 3
    - Liste der von Gustav Landauer gehaltenen Vorträgen im Winterhalbjahr 1903-1904 und Notizen zu Vorlesungen. 1903-1904 und undatiert. Maschinenschrift und Handschrift., 4; 1 Umschlag
    - Adressliste. Undatiert. Handschrift., 5; 1 Umschlag
    - Impfschein, Abonnementskarte, Aufenthaltsbewilligung, Mitgliedskarten, Bescheinigungen, Reisepass, Leihkarte, Legitimationskarte, Ausweiskarten und andere persönliche Dokumente. 1882, 1890, 1893, 1909, 1912, 1914-1918und undatiert., 6; 1 Umschlag
    - Zeugnisse des Realgymnasiums und des Grossh. Gymnasiums in Karlsruhe, Anmeldebücher, Immatrikulations-, Studien-, Sitten- und Abgangszeugnisse mehrerer Universitäten. 1883, 1885-1886, 1888-1892, 1895., 7; 1 Umschlag
    - Prozessakten. 1893, 1895, 1897-1899, 1910, 1913-1914 und undatiert., 8-9; 2 Umschläge
      - Teil 1., 8
      - Teil 2., 9
    - Zuhörerlisten zu von Gustav Landauer gehaltenen Vorlesungen. 1915., 10; 1 Umschlag
    - Rechnung, Quittung und Besitzzeugnis. 1919 und undatiert., 11; 1 Umschlag
  - Eingänge
    - Korrespondenz
      - Briefe an Gustav Landauer. Alfabetisch nach Familiennamen., 12-22; 11 Umschläge
        - Bab, Julius - Cornelius, Hans, 12
          Bab, Julius Bab, Julius.1903, 1912, 1918.
          3 Briefe
          Bendemann-Susman, Margarete von Bendemann-Susman, Margarete von.1910 und undatiert. 2 Br.
          Berndl, Ludwig Berndl, Ludwig.1910, 1911.
          2 Briefe
          Beutler, Margarete Beutler, Margarete.1910. 1 Br.
          Bielefeld Bielefeld.1906.1 Br.
          Bittel, Karl Bittel, Karl.1916.1 Br.
          Blüher, Hans Blüher, Hans.1915, 1916, 1918 und undatiert.
          4 Briefe
          Blum-Neff, Emil Blum-Neff, Emil.Undatiert.1 Br.
          Blummer, Rudolf Blummer, Rudolf.1918.1 Br.
          Bodman, Emanuel von Bodman, Emanuel von.1907 und undatiert.
          NB. Ausserdem ein Brief, mitunterzeichnet vonFritz Mauthner,Hedwig Mauthner,R. Einhart Gottlieben,Reichle,Alwin Kronacherund [Steinberg?]. Undatiert.
          Bölsche, Wilhelm Bölsche, Wilhelm.1899, 1901.2 Br.
          Buber, Familie Buber, Familie.1906. 1 Br.
          Buber, Martin Buber, Martin.1911, 1918.2 Br. und 1 Telegramm.
          Beilage: Abschrift eines Briefes von Gustav Landauer anMartin Buber. 1911.
          Cornelius, Hans Cornelius, Hans1919.1 Br.
          Beilage: ein nicht verschickter Brief von Gustav Landauer an Hans Cornelius mit einem Brief von Hans Cornelius an Ina Britschgi-Schimmer. 1919, 1926.
        - Dehmel, Ida - Friedeberg, 13
          Dehmel, Ida Dehmel, Ida(= Frau Isi).1906. 1 Br.
          1 Brief
          Dehmel, Paula Dehmel, Paula.Undatiert. 1 Br.
          Dehmel, Richard Dehmel, Richard.1899 und undatiert.
          Dempwolff, Otto Dempwolff, Otto.1892.1 Br.
          Deutsche Verlags-Anstalt Deutsche Verlags-Anstalt.1906.1 Br.
          Dietrich-Schardt, Mary Dietrich-Schardt, Mary.1916.1 Br.
          Domela Nieuwenhuis, Ferdinand Domela Nieuwenhuis, Ferdinand.1903, 1912.2 Br.
          Ebert, L. Ebert, L.1890. 1 Br.
          Eeden, Frederik van Eeden, Frederik van.1918.1 Br.
          Egidy, Louise von Egidy, Louise von.1898, 1899.2 Br.
          Egidy, Moritz von Egidy, Moritz von.1894, 1897, 1898.9 Br.
          Einstein, Norbert Einstein, Norbert.Undatiert.1 Br.
          Eltzbacher, Paul Eltzbacher, Paul.1900.2 Br.
          Engel, Fritz Engel, Fritz.1918.2 Br.
          Eulenberg, Herbert Eulenberg, Herbert.1918.1 Br.
          Fidus; Hugo Höppener Fidus(Pseudonym vonHugo Höppener).1899.2 Br.
          Friedeberg Friedeberg, [R.?]1906.
        - Geiger, Albert - [Grossmann], Stefan, 14
          Geiger, Albert Geiger, Albert.1889-1891, 1898, 1904, 1907, 1909-1913.27 Br.
          Beilagen: Gedicht "Dichters Morgengebet" von Albert Geiger 1909.
          Geiger, Anna Geiger, Anna.1914, 1915, 1918.
          Beilagen 2 Fotos
          [Grossmann], Stefan[Grossmann], Stefan.1906.1 Br.
        - Hardegger, Margarethe - Hollaender, Felix, 15
          Hardegger, Margarethe Hardegger, Margarethe(Harda, Mark). Photographie mit Unterschrift.1907-1908.
          Harden, Maximilian. Harden, Maximilian.1900, 1902, 1903, 1906, 1907.
          5 Briefe
          NB. Siehe auch Inv.-Nr. 21. Verlag der Zukunft.
          Hart, Julius Hart, Julius.1900.1 Br.
          Hauschner, Auguste Hauschner, Auguste.1907, 1908, 1919.4 Br.
          NB. Die Briefe aus dem Jahre 1919 sind an Lotte Landauer gerichtet.
          Hiller, Kurt Hiller, Kurt.1915.1 Br.
          Beilage: ein Brief von G.L. (=Gustav Landauer?) an Kurt Hiller.1915.
          Hirzel, S. Hirzel, S.1900. 1 Br.
          Hofmannsthal, Hugo von Hofmannsthal, Hugo von.1906.1 Telegramm.
          Hollaender, Felix Hollaender, Felix.1900, 1902.2 Br.
        - Kaiser, Georg - Kropotkin, Peter, 16
          Kaiser, Georg Kaiser, Georg.1916-1918.30 Br. und 1 Telegramm.
          Beilage: eine Seite des Textes eines Schauspiels.
          Kropotkin, Peter Kropotkin, Peter.1903-1904.
        - Landauer, Fritz - Mackay, John Henry, 17
          Landauer, Fritz Landauer, Fritz. 1890-1892.
          Landauer, Moritz und Hedwig Landauer, Moritz und Hedwig. 1889. 1 Br.
          NB. Auch an Siegfried gerichtet.
          Landauer, Rosa Landauer, Rosa(Mutter). 1918. 1 Br.
          Landauer, Rosa Landauer, Rosa(= Rosel). 1888-1889. 6 Br.
          NB. 3 Briefe sind auch von Adolf Fränkel oder Hedwig mitgeschrieben oder mitunterzeichnet.
          Lasker-Schüler, Else Lasker-Schüler, Else. Mit einer Heiratsanzeige von Herwarth Walden und Else Lasker-Schüler. 1902-1903, 1912 und undatiert. 9 Br.
          Lehmann-Kalisch, Lilli Lehmann-Kalisch, Lilli. 1906. 1 Br.
          Leonhard, Rudolf Leonhard, Rudolf. 1917. 1 Br.
          Licho Licho. 1914. 1 Br.
          Lindemann Lindemann. 1918. 1 Br.
          Liszt, von Liszt, von. 1899. 1 Briefumschlag.
          Mackay, John Henry Mackay, John Henry. 1907, 1910. 2 Br.
        - Mauthner, Fritz. 1898-1907, 1911, 1916. 110 Br., 18
        - Mayer, Gustav - Mosheim, M., 19
          Mayer, Gustav Mayer, Gustav.1912, 1916-1918.
          Meyerfeld Meyerfeld.1906.
          Milan, Emil Milan, Emil.1910.
          Mirbeau, Octave Mirbeau, Octave.1900.Beilage: Notiz.
          NB. Brief gerichtet an Wilhelm Spohr.
          Moos, Alfred Moos, Alfred.1891.1 Br.
          Mosheim, M. Mosheim, M.1895.
        - Mühsam, Erich - Toller, Ernst, 20
          Mühsam, Erich Mühsam, Erich.1909, 1913.2 Br.
          NB. Der Brief aus dem Jahre 1913 ist ein als Postkarte verschicktes Porträt.
          Nettlau, Max Nettlau, Max.1904, 1913, 1919.4 Br.
          Neumann, Julius Neumann, Julius.1910.
          Norlind, Ernst Norlind, Ernst.1916.1 Br.
          Oehlkers, Friedrich Oehlkers, Friedrich.Undatiert.1 Br.
          Oerter, Fritz Oerter, Fritz.1911.1 Br.
          Oerter, Sepp; Der Freie Arbeiter Oerter, Sepp. (Der Freie Arbeiter). 1907. 1 Br.
          Oppenheimer, Franz Oppenheimer, Franz.1911.1 Br.
          Peukert, Marie Peukert, Marie.1910, 1912. 3 Br.
          Ramus, Pierre; Rudolf Grossmann Ramus, Pierre(Pseudonym vonRudolf Grossmann). 1907. 1 Br.
          Remer, Paul Remer, Paul.1906.1 Br.
          Rubiner, Ludwig Rubiner, Ludwig.1917.1 Br.
          Salomé, Lou Andreas- Salomé, Lou Andreas-.1910, 1911.3 Br.
          Schreiber, Otto Schreiber, Otto. Undatiert. 1 Br.
          Toller, Ernst Toller, Ernst.1917.1 Br. Beilage: Gedichte Ernst Tollers.
        - Korrespondent Verlag der Zukunft-Zimmer, Fr. 1890-1915, 21
          Verlag der Zukunft. 1907. 1 Br.
          Viereck. 1905. 1 Br.
          Wagner, Christian. 1899, 1910. 4 Br.
          Weidner, Albert. 1902. 1 Br.
          Weiss, Emil Rudolf. 1907. 1 Br.
          Wolfenstein, Alfred. 1915. 1 Br.
          Wolff, Ida. 1890. 1 Br. Siehe auch Inv.-Nr. 118. Ebert-Wolff, Ida.
          Zimmer, Fr. 1915. 1 Br.
        - Anonym. Briefe, Briefumschläge und Telegramme, deren Absender entweder nicht ermittelt werden konnten (weil unleserlich oder mit Initialen unterzeichnet), oder fehlen. 1898, 1906-1907, 1909, 1915 und undatiert., 22; 1 Mappe; NB. Siehe auch Inv.-Nr. 165.
      - -, 23
        Briefe an Gustav Landauer. Alphabetisch nach Vornamen.
        1 Umschlage
        Carl [Landauer?].1891.2 Br.
        Clara [Landauer?].1892.1 Br.
        NB. Siehe auch 72.
        Felix [Hollaender?].1909.1 Br.
      - Briefe und Rundschreiben und Abschriften von Briefen und Rundschreiben der Mitglieder des Forte-Kreises. Mit Notizen. 1914-1915, 1917 und undatiert. Handschrift, Maschinenschrift und Durchschläge. Alphabetisch nach Familiennamen der Verfasser., 24-26; NB. Mit Notizen Gustav Landauers.; 3 Umschläge
        - Däubler, Theodor. - Rolland, Romain, 24
          NB. Mit einem nicht unterzeichneten Rundschreiben. 1914.Siehe auch Inv.-Nr. 118.
          Däubler, Theodor. Däubler, Theodor.1914.1 Br.
          Eeden, Frederik van Eeden, Frederik van.1914 und undatiert.2 Br.
          Gutkind, Erich Gutkind, Erich.1914 und undatiert.2 Br.
          Landauer, Gustav Landauer, Gustav.1915.1 Br.
          Rang, Florens Christian Rang, Florens Christian.1914. 2 Br.
          Rolland, Romain Rolland, Romain.1914. 1 Br.
        - Bjerre, Poul - Rolland, Romain, 25
          Bjerre, Poul Bjerre, Poul.1914.2 Br.
          Borel, Henri Borel, Henri.1914 und undatiert. 2 Br.
          Däubler, Theodor Däubler, Theodor.1914.1 Br.
          Eeden, Frederik van Eeden, Frederik van. 1914. 7 Br.
          Gutkind, Erich Gutkind, Erich.1914 und undatiert.7 Br.
          Norlind, Ernst Norlind, Ernst.Undatiert.1 Br.
          Rang, Florens Christian Rang, Florens Christian.1914.2 Br.
          Rolland, Romain Rolland, Romain.Undatiert.1 Br.
        - Bjerre, Poul - Rolland, Romain, 26
          Bjerre, Poul Bjerre, Poul.1914-1915 und undatiert.9 Br.
          Borel, Henri Borel, Henri.1914-1915.2 Br.
          Buber, Martin Buber, Martinund Landauer, Gustav.1914.1 Br.
          NB. Siehe auch Inv.-Nr. 115.
          Eeden, Frederik van Eeden, Frederik van.1914-1915 und undatiert.7 Br.
          Gutkind, Erich Gutkind, Erich.1914-1915.6 Br.
          Landauer, Gustav Landauer, Gustav.1914-1915.3 Br.
          NB. Siehe auch Buber, Martin.
          Norlind, Ernst Norlind, Ernst.1915, 1917 und undatiert.3 Br.
          Rang, Florens Christian Rang, Florens Christian.1914-1915.2 Br.
          Rolland, Romain Rolland, Romain.1914.1 Br.
    - Übrige Eingänge
      - Manuskripte und andere Schriften und Kopien von Schriften von Anderen. Mit Beilage. 1887, 1897, [1915, 1916?], 1917, 1920, 1924 und undatiert. Handschrift, Maschinenschrift und Durchschläge. Dokumente alphabetisch auf Name oder auf Initialen der Verfasser., 27-35; 9 Umschläge
        - Eisner, Kurt. "Weltkrieg A.G.". Undatiert. Beilage: ein Brief von Else Eisner an Frau Kronstein. 1924., 27
        - F.H. "Ein anarchistisches Zwischenspiel in München". Undatiert., 28
        - [Geiger, Albert?]. Gedicht. 1887., 29
        - Internationaler Orden für Ethik und Kultur. Aufruf. Undatiert., 30
        - Joel, Ernst. Memorandum. 1915 oder 1916., 31
        - K.E. "Der Weltweg des Geistes". 1917., 32
        - Lachmann, Hedwig. Gelegenheitsgedichte. 1897., 33
        - Toller, Ernst. "Der Entwurzelte. Das Ringen eines Menschen". Theaterstück. Undatiert. Unvollständig., 34; NB. Später erschienen als "Die Wandlung. Das Ringen eines Menschen". Potsdam, 1920.
        - Wilde, Oscar. "Sonett an die Freiheit". Übersetztes Gedicht. Undatiert., 35
  - Manuskripte, NB. Siehe auch Inv.-Nrn. 1, 2-3, 68-71, 75 und 100. Für Abschriften von Manuskripten siehe Inv.-Nrn. 71, 98-100, 102-103, 126, 154 und 162.
    - Gedichte. 1883-1884. Und: "Kaïn", Schauspiel. 1885., 36; 1 Umschlag
    - Gedichte. 1889 und undatiert., 37; 1 Umschlag
    - "Sei ein Mensch", Schauspiel. 1885. Unvollständig. Mit Notizen unter der Aufschrift "Jugendverbindung". 1883-1885., 38; 1 Umschlag; NB. Es fehlen S. 1-9 und S. 24-25
    - "In der neueren deutschen Literatur", Text einer Verhandlung. 1889., 39; 1 Umschlag
    - "Die Geschwister", Novelle. 1890. Mit einer Teilanalyse dieser Novelle von Gustav Landauer., 40; 1 Umschlag; NB. Siehe auch Inv.-Nr. 73.
    - "Lebenskunst", Novelle. Feuilleton, erschienen in der Literarischen Beilage zum Sozialist, 2. Jg., Nr. 40 - 3. Jr., Nr. 23. 1896-1897. Zeitungsausschnitte. Mit handgeschriebenen Teilen und Ergänzungen.Unvollständig., 41; NB. Später mit Ergänzungen erschienen als "Arnold Himmelheber".; 1 Umschlag
    - "Arnold Himmelheber", Novelle. Undatiert. Maschinenschrift mit handgeschriebenen Ergänzungen., 42; 1 Umschlag; NB. Publiziert in "Macht und Mächte", Novellen von Gustav Landauer. Berlin, 1903.
    - "Der Realismus der Schauspielerin in der Oper", Rezension. Undatiert., 43; 1 Umschlag
    - "Nachschrift", zu einer Rezension. Undatiert., 44; 1 Umschlag
    - Liste "Manuskripte eigener Werke und Aufsätze". Undatiert. Maschinenschrift., 45; 1 Umschlag
  - Zeitschriftenartikel, publizierte Aufsätze und Broschüren Gustav Landauers, NB. Siehe auch Inv.-Nr. 67.
    - -, 46
      "Sprache und Schrift", in: Das Magazin für Literatur, 61. Jg., Nrn. 10 und 12, 5. und 19. März 1892. Mit einigen Rezensionen von G.L. (= Gustav Landauer?). 2 Hefte.
      "Der Anarchismus in Deutschland", in: Die Zukunft, 3. Jg., Heft 14, 1895. Ausschnitt.
      "Reise-Eindrücke" und "Reiseberichte", in: Der Sozialist, 7. Jg., Nrn. 40 und 43, 1897. 2 Stücke.
      "Vortragscyklus zur Geschichte der deutschen Litteratur", in: Der Sozialist, 8. Jg., Nr. 9, 1898. 1 Stück.
      Zirkular an die Mitglieder des Reichstages betr. den Prozess Ziethen. 1898. 1 Stück.
      "De strijd over Bernstein". Amsterdam, undatiert. Broschüre. 1 Umschlag.
      NB. Ursprünglich in: Der Sozialist, [9. Jg., 1899?].
      "Friedrich Nietzsche", in: Ateneum, Helsingfors, 15. Dezember 1900. Ausschnitt.
      1 Umschlag
    - -, 47
      "Paracelsus", in: Das literarische Echo. Halbmonatsschrift für Literaturfreunde, 7. Jg., Nr. 21, 1905. 1 Heft.
      "Die neue freie Volksbühne", in: Die Schaubühne, 1. Jg., Nr. 7, 1905. 1 Heft.
      Leserbrief in: Die Schaubühne, 2. Jg., Nr. 5, 1906. 1 Heft.
      "Walter Calé", in: Das Blaubuch, Wochenschrift für offentliches Leben, Literatur und Kunst, 2. Jg., Nr. 1, 1907. 1 Heft.
      "Algernon Charles Swinburne, zu seinem siebzigsten Geburtstag", in: Zeitgeist, Nr. 13, 1907. Zeitungsausschnitt und Abschrift.
    - -, 48
      "Emanuel von Bodman", in: Das literarische Echo, 10. Jg., Heft 15, 1908. 1 Heft.
      "Jonathan Swifts Prosaschriften", in: Das literarische Echo, 11. Jg., Heft 11, 1909. 1 Heft.
      "Hinter Schloss und Riegel", Rezension in: Das literarische Echo, 13. Jg., Heft 9, 1911. 1 Heft.
      "Der gefesselte Faust", Rezension in: Das literarische Echo, 13. Jg., Heft 11, 1911. 1 Heft.
      Leserbrief in: Das literarische Echo, 13. Jg., Heft 14, 1911. 1 Heft.
      "Holzamers Lebensbuch", Rezension in: Das literarische Echo, 13. Jg., Heft 20, 1911. 1 Heft.
      "Deutsche Freundesbriefe aus sechs Jahrhunderten und Frauenbriefe aller Zeiten", Rezension in: Das literarische Echo, 13. Jg., Heft 21, 1911. 1 Heft.
      "Björnstjerne Björnson. Briefe an seine Tochter Bergliot Ibsen", Rezension in: Das literarische Echo, 14. Jg., Heft 13, 1912. 1 Heft.
      1 Mappe
    - -, 49
      "Holzamers Nachlass", in: Das literarische Echo, 15. Jg., Heft 3, 1912. 1 Heft.
      "Fritz Mauthners Buddha-Dichtung", in: Berliner Tageblatt, 41. Jg., Nr. 635, 1912. 1 Stück.
      "Sind das Ketzergedanken?" Aus: Vom Judentum. Ein Sammelbuch, Prag-Leipzig, 1913. Separatabdruck.
      "Rabintranath Tagore", in: Das Programm. Blätter der Münchener Kammerspiele, Nr. 10, 1916. 1 Heft.
      "Strindbergs historische Miniaturen. Ein Vortrag". Aus: Der Jude, 2. Jg., Bd. 2, 1917. Separatabdruck.
      "Zu Tolstois Tagebuch", in: Die Weltbühne - Die Schaubühne. Wochenschrift für Politik, Kunst, Wirtschaft, 14. Jg., Nr. 19, 1918. 1 Heft.
      "Von der tierischen Grundlage", in: Die Weltbühne - Die Schaubühne, 14. Jg., Nr. 27, 1918. 1 Heft. 1 Umschlag.
      "Die Vereinigten Republiken Deutschlands und ihre Verfassung", Broschüre, aus der Reihe Das Flugblatt, Kurze Schriften zur politischen Bildung, III, Frankfurt a.M., 1918. 2 Hefte.
      "Goethes Politik, eine Ankündigung", 1918. Korrekturbogen.
      "Strindbergs Traumspiel", in: Masken. Halbmonatsschrift des Düsseldorfer Schauspielhauses, 14. Jg., Heft 4, 1918-1919. 1 Heft.
      "Einleitung in Strindbergs Gespenstersonate", in: Das Forum, 3. Jg., Heft 6, 1919. 1 Heft.
  - Dossiers, NB. Siehe auch Inv.-Nrn. 162-165.
    - Vertrag zwischen Frau Marie Peukert, Robert Hentzschel und Gustav Landauer, eine Rechnung, eine Empfangsbescheinigung, Quittungen und Notizen zur Herausgabe der "Erinnerungen" von Josef Peukert. 1911-1913. Beilagen: Briefe von Gustav Landauer an Herrn Peukert. 1909. 2 Br., Brief von Richard Fischer an Gustav Landauer. 1912. und Brief von Wilhelm Habicht an Gustav Landauer. 1912., 50; 1 Umschlag
    - Zirkulare von Gustav Landauer im Auftrag des Verlags und der Redaktion des Sozialist und des Verlags des 'Sozialistischen Bundes', Adressbinden und Tauschsendungen des Verlags des 'Sozialistischen Bundes'. 1895, 1912, 1915 und undatiert., 51; 1 Umschlag
    - Protokolle, Korrespondenz, Pamphlete und andere Dokumente den Verein 'Zentralstelle Völkerrecht' und den Bund 'Neues Vaterland' betreffend. 1915-1918. Mit Notizen und einem Brief von Hellmut von Gerlach an Gustav Landauer. 1916., 52-53; 2 Umschläge
      - Teil 1., 52
      - Teil 2., 53
  - Dokumentation
    - Manifeste und Pamphlete. [1891], 1910, 1915 und undatiert. 6 Stücke., 54; 1 Umschlag
    - Text des Oratoriums "Samson" von Georg Friedrich Händel. 1905. 1 Stück., 55; 1 Umschlag
    - Anschläge des Schauspielhauses Düsseldorf. 1918. 4 Stücke., 56; 1 Umschlag
    - Bayerische Staatszeitung und Bayerischer Staatsanzeiger, 7. Jg., Nr. 55, 1919. 1 Stück., 57; 1 Umschlag
    - Zeitungsausschnitte des Artikels "Das Festspiel 1813" von Fritz Mauthner, des Gedichts "Gesang der Völker" von Kurt Eisner und des Gedichts "Kurt Eisner" von Paul [Lang?]. 1919 und undatiert. 3 Stücke., 58; 1 Umschlag
- GESAMMELTE DOKUMENTE VON UND ÜBER GUSTAV LANDAUER. MIT ABSCHRIFTEN, Sammlung von Max Kronstein, Lotte Kronstein-Landauer, Martin Buber und Ina Britschgi-Schimmer, mit Ergänzungen von Ludwig Berndl.
  - Familienkorrespondenz, NB. Siehe auch Inv.-Nrn. 98-103, 105, 109-147 und 162.
    - Briefe von Gustav Landauer und seinen Familienmitgliedern an Familienmitglieder. Alfabetisch nach Familiennamen der Empfänger., 59-71; 9 Mappen und 4 Umschläge
      - Landauer, Charlotte (Lotte, Tochter Gustav Landauers aus erster Ehe). 1910-1913, 1916-1919. 180 Br. Beilage beim Brief von 20.11.1913: ein Brief von Grossmutter Leuschner an Lotte Landauer., 59-63; 5 Mappen
        - 1910., 59
        - 1911., 60
        - 1912., 61
        - 1913, 1916., 62
        - 1917-1919., 63
      - Landauer, Hermann und Landauer-Neuburger, Rose(die Eltern Gustav Landauers). Enthält auch drei Briefe mit schwer lesbaren Absendern [Grete, Lotte?], und ein Brief von Gudula Landauer und Franziska Otto. 1891-1892, 1896, 1899-1919, 1926. 106 Br. Beilagen: Vossische Zeitung, 26.2.1918. Enthält einen Artikel von Auguste Hauschner: "Dem Andenken von Hedwig Lachmann." Gustav Landauer, "Wie Hedwig Lachmann starb." Broschüre. Privatdruck. 1918.Notizen und eine unbeschriebene Postkarte., 64-67; 4 Mappen
        - 1891-1892, 1896, 1899-1901., 64
        - 1901-1907., 65
        - 1908-1910., 66
        - 1911-1919, 1926., 67
      - Landauer-Lachmann, Hedwig(Gustav Landauers zweite Frau). 1899-1901, 1916., 68-69; 2 Umschläge
        - Briefe 1899-1901, 1916., 68
        - Tagebuch geschriebene Briefe. Mit Gedichten Gustav Landauers. 1899., 69
      - Landauer-Leuschner, Margarethe (Gustav Landauers erste Frau). Enthält auch als Tagebuch geschriebene Briefe.Mit Gedichten Gustav Landauers. 1893-1897, 1899 und undatiert. Der Brief vom 21.12.1899 ist auch an Gustav Landauers Tochter Lotte gerichtet. Beilage: Gustav Landauer, "Geschichte unsrer Liebe.Meiner geliebten Marguérite zum Geburtstag". 1894. Abschrift eines nicht publizierten Essays., 70-71; 2 Umschläge; NB. Siehe auch Inv.-Nr. 100.
        - 1893-1894., 70
        - 1893-1897, 1899., 71
    - Briefe von Gustav Landauer an Familienmitglieder. Alfabetisch nach Vornamen der Empfänger., 72-75; 1 Mappe und 3 Umschläge
      - Clara (Gustav Landauers Kusine?). Enthält auch als Tagebuch geschriebene Briefe. 1892., 72; 1 Mappe; NB. Dass es sich um eine Verwandte handelt ist nicht sicher. Siehe Einleitung S. III.
      - Fritz [Friedrich Landauer?]. Mit einer Selbstanalyse von Gustav Landauers Novelle "Die Geschwister". 1890. 2 Br., 73; NB. Siehe auch Inv.-Nr. 40.
      - Karl und Hugo. 1892. 1 Br. Unvollständig., 74
      - Siegfried. Mit einem Gedicht Gustav Landauers. 1889, 1891-1892, 1900-1901 und undatiert. 13 Br. Der Brief vom 14.9.1892 ist auch an Hugo gerichtet., 75
    - Briefe von Dritten an Familienmitglieder Gustav Landauers. Alfabetisch nach Familiennamen der Empfänger., 76-79; 4 Umschläge
      - Landauer, Charlotte. 1912. Ein Brief von Hortense Schuller und ein Brief von Dora Müser, Agnes Dorn und Frieda Wagner., 76
      - [Landauer], Fritz. 1889. Ein Brief von Rosel., 77
      - Landauer, Hermann. 1889, 1897. Ein Brief von Albert Geiger und zwei Briefe von Fritz [Landauer]., 78
      - Landauer-Neuburger, Rosa, 1919, 1931 und undatiert. Ein Brief von Fritz Mauthner, ein Brief von Franziska Otto und ein Briefumschlag von Adolf Fränkel. Mit einem Porträt einer Frau. Beilagen: Zeitungsausschnitte., 79
  - Korrespondenz mit Nichtverwandten, NB. Siehe auch Inv.-Nrn. 98-104, 109-150 und 152.
    - Briefe von Gustav Landauer und seinen Familienmitgliedern an Nichtfamilienmitglieder. Alfabetisch nach Familiennamen der Empfänger., 80-97; 3 Mappen und 15 Umschläge
      - Berndl, Ludwig. 1909-1919. 171 Br., 80-82; 3 Mappen; NB. Siehe auch Inv.-Nrn. 112 und 152.
        - 1909-1911., 80
        - 1911-1912., 81
        - 1912-1919., 82
      - Brunner, Constantin. 1905-1911 und undatiert. 72 Br., 83-84
        - 1905-1907., 83
        - 1908-1911 und undatiert., 84
      - Dehmel, Richard. 1901-1903, 1906-1907, 1909, 1912-1914. 24 Br. Mit einem Brief von Gustav Landauer und Hedwig Landauer-Lachmann und einem Brief von Hedwig Landauer-Lachmann. 1901., 85
      - Dumont-Lindemann, Louise. Auch an Gustav Lindemann 1917-1919. 35 Br., 86
      - Eeden, Frederik van. 1910, 1914-1915. 16 Br., 87; NB. Siehe auch Inv.-Nrn. 24 und 26.
      - Grigorowicz, Olga. 1899. 1 Br., 88
      - Mauthner, Fritz. Auch an Hedwig Mauthner und auch von Hedwig Landauer-Lachmann und Gudula Landauer. 1890, 1892, 1894-1896, 1898-1919 und undatiert. 418 Briefe. Enthält auch zwei Reproduktionen von Fotos von Gustav Landauer. Mit einer Abschrift des Briefes von Gustav Landauer und Margarete Leuschner vom 15.11.1892 und mit Notizen., 89-96
        - 1890, 1892, 1894-1895 und undatiert., 89
        - 1895-1896, 1898-1900 und undatiert., 90
        - 1901-1905 und undatiert., 91
        - 1905-1906., 92
        - 1907-1909., 93
        - 1909-1911 und undatiert., 94
        - 1911-1914., 95